【裁判字號】    95,易,271
【裁判日期】    950630
【裁判案由】    竊盜
【裁判全文】
臺灣桃園地方法院刑事判決               95年度易字第271號
公  訴  人  臺灣桃園地方法院檢察署檢察官
被      告  戊○○
            辛○○冒名蔡昌信.
                    （另案於臺灣臺北監獄臺北監執行）
上列被告等因竊盜案件，經檢察官提起公訴（九十四年度偵字第
二一Ｏ二四號）及本院認有裁判上一罪而併予審理（臺灣士林地
方法院檢察署九十五年度偵字第一七一五號），茲判決如下：
    主  文
戊○○共同連續攜帶兇器竊盜，累犯，處有期徒刑壹年陸月。扣
案鑿子壹把沒收。
辛○○共同連續攜帶兇器竊盜，處有期徒刑壹年拾月。扣案鑿子
壹把沒收。
    事  實
一、戊○○於民國九十三年間因犯竊盜案件，經臺灣板橋地方法
    院於九十四年一月六日以九十三年度簡字第五八七八號簡易
    判決判處有期徒刑六月，而於九十四年二月十四日確定，後
    於九十四年六月八日易科罰金執行完畢，猶不知悔改。
二、戊○○基於意圖為自己不法所有之概括犯意，於附表編號一
    所示時、地持所有客觀上對於生命、身體具有危險性，足供
    兇器使用之金屬材質鑿子一把竊取附表一所示之財物。復承
    上同一意圖為自己不法所有之概括犯意，而與辛○○共同基
    於竊盜之犯意聯絡，於附表編號二至四號所示時間，由辛○○（冒名蔡昌信部分，未據起訴）駕駛懸掛車牌號碼二Ｔ—
    七八三八號自用小客車（該車原車牌號碼為ＤＮ—三七二六
    號，於八十九年二月八日下午二時許在臺北縣板橋市○○路
    ○段八九巷口發現失竊，無證據證明為辛○○所竊取）載戊○○前往附表編號二至四號所示地點後，推由戊○○下車持
    前揭鑿子一把竊取附表編號二至四號所示財物，而於得手後
    ，辛○○即駕駛上揭車輛搭載戊○○離去，並由戊○○將竊
    得之物持至臺北縣中興橋下二手市場變賣，辛○○每次分得
    一千元，其餘則歸戊○○所有。
三、辛○○復承上意圖為自己不法所有之概括犯意，於附表編號
    五、六號所示時間，由不知情之楊文郎駕駛車牌號碼二四三
    二—ＫＦ號自用小客車搭載其前往附表編號五、六號所示地
    點後，辛○○即下車竊取附表編號五、六號所示財物（竊取
    方法詳附表編號五、六號所載），得手後再由不知情之楊文
    郎駕駛車牌號碼二四三二—ＫＦ號自用小客車載離現場。再
    辛○○承上意圖為自己不法所有之概括犯意，並與楊文郎（
    另案由臺灣士林地方法院檢察署檢察官偵辦）共同基於竊盜
    、毀損之犯意聯絡，於附表編號七、八號所示時間，由楊文
    郎駕駛車牌號碼二四三二—ＫＦ號自用小客車搭載辛○○前
    往附表編號七、八號所示地點後，推由辛○○下車竊取附表
    編號七、八號所示財物（竊取方法詳附表編號七、八號所示
    載），得手後楊文郎駕駛車牌號碼二四三二—ＫＦ號自用小
    客車搭載辛○○離去，並由辛○○持竊得之財物至臺北縣中
    興橋下二手市場變賣，楊文郎每次分得一千元，其餘則歸辛○○所有。嗣於(1)九十四年十一月二十八日下午五時十分許
    ，辛○○駕駛懸掛車牌號碼二Ｔ—七八三八號自用小客車載
    戊○○行經桃園縣龜山鄉○○街五一號停車場處時，為警盤
    查而當場在車內查獲附表編號二被害人壬○○失竊之隨身碟
    一個及鑿子一把。隨後戊○○、辛○○二人帶同警方至該停
    車場旁草叢起獲附表編號一至四號所示被害人失竊之部分財
    物，而循線查悉上情。(2)於九十五年一月十日下午一時十分
    許，楊文郎駕駛車牌號碼二四三二—ＫＦ號自用小客車搭載
    辛○○，二人共同前往臺北市○○區○○路一段一二八號大
    潤發一館賣場平面停車場，於辛○○下車物色對象時，適為
    巡邏警員發現行跡可疑，當場盤查而在楊文郎所駕駛之車內
    查獲附表編號五至八號所示被害人失竊之部分財物，而查悉
    上情。
四、案經桃園縣政府警察局龜山分局報請臺灣桃園地方法院檢察
    署檢察官偵查起訴。
    理  由
一、證據能力部分：
    (一)被告二人於警詢中供述有證據能力：
      訊據被告戊○○於本院審理時辯稱：伊於警詢中坦承有竊
      盜之犯行，是因為警員持電擊棒電伊脖子、雙手手腕、左
      右大腿、後背，警員並說若不承認，後果後更嚴重，且辛○○要求伊擔起來，伊才會承認有附表編號一至四號所示
      之竊盜犯行云云；被告辛○○則辯稱：警員有持電擊棒電
      伊及戊○○，伊當時服癲癇症之藥物，伊不知道說什麼云
      云。惟查，證人即警員己○○、丙○○於本院審理時均證
      述渠等未對被告二人刑求，並無違法取供等語在卷（詳本
      院九十五年四月二十日審判筆錄），而被告戊○○於經本
      院裁定羈押入所後，由醫師檢查其身體並無內外傷、無痕
      ，此有被告戊○○之臺灣桃園監獄新收（借提還押）收容
      人內外傷紀錄表一紙附卷足憑，而果被告戊○○遭警員持
      電擊棒電脖子、雙手手腕、左右大腿、後背等部位，按理
      應有傷痕，何以其身體未見任何傷痕？況被告二人為警員
      查獲經移送臺灣桃園地方法院檢察署，由該署檢察官偵查
      後當庭向本院聲請羈押，被告二人於本院調查時均供稱渠
      等於警詢所述實在，於偵查中所述亦是出於自由意識等語
      （詳本院九十四年度聲羈字第九Ｏ四號刑事卷第九頁、十
      五頁），而果被告二人於警詢中遭警刑求而為不實供述，
      理應於本院調查時否認犯行以免被羈押，何以渠等未為刑
      求、精神不佳等抗辯，反而坦承竊盜犯行？顯悖常情。是
      被告二人辯稱警員有對伊等刑求，伊等於警詢中所述不實
      在云云，顯不足採。從而，被告等於警詢之自白具任意性
      ，而有證據能力。
    (二)按最高法院九十三年度台上字第三五三三號判決要旨：刑
      事訴訟法第一百五十九條第一項雖規定，被告以外之人於
      審判外之言詞或書面陳述，除法律有規定外，不得作為證
      據。惟同法第一百五十九條之五第二項已規定，當事人、
      代理人或辯護人於法院調查證據時，知有第一百五十九條
      第一項不得為證據之情形，而未於言詞辯論終結前聲明異
      議者，視為有前項之同意（指同條第一項之同意作為證據
      ）。此乃第一百五十九條第一項所容許，得作為證據之例
      外規定之一。經查本案被告等、檢察官於言詞辯論終結前
      ，均未就所調查之證據主張有刑事訴訟法第一百五十九條
      第一項不得為證據之情形，是參照上開最高法院判決要旨
      ，本案經調查之證據均有證據能力，合先敘明。
二、訊據被告戊○○矢口否認有附表編號一至四號之攜帶兇器竊
    盜犯行，辯稱：伊於查獲當天是去長庚醫院探望真實姓名年
    籍不詳友人「小傑」之父親，後來辛○○開車要載伊離去之
    際，警員前來盤查，在辛○○車內查獲贓物，伊不知贓物何
    來云云。又訊據被告辛○○對於附表編號五至七號竊盜、附
    表編號八所示竊盜、毀損之犯行坦承不諱（見本院九十五年
    六月二十日審判筆錄），惟矢口否認有附表編號二至四號之
    犯行，辯稱：伊雖有駕車搭載戊○○至長庚醫院附近之停車
    場，戊○○下車後，伊即在車上等，伊不知道戊○○下車做
    什麼，車上查獲之隨身碟、鑿子均是戊○○帶上車的云云。
    經查：
    (一)附表編號一號之攜帶兇器竊盜犯行，業據被告戊○○於警
      詢、偵查及本院調查時坦承不諱，而附表編號二至四號之
      共同攜帶兇器竊盜犯行，復據被告戊○○、辛○○於警詢
      、偵查及本院調查時坦承不諱（以上詳見九十四年度偵字
      第二一Ｏ二四號偵查卷十六至十九頁、二二頁、二九至三
      一頁、七四頁、七五頁、本院九十四年度聲羈字第九Ｏ四
      號刑事卷第八至十一頁、十三至十六頁），核與證人丁○○、甲○○、乙○○於警詢中證述有於附表編號一、三、
      四號所示時、地車內財物遭竊、及證人壬○○於本院審理
      時證述有於附表編號二號所示時、地車內財物遭竊等語相
      符（詳上揭偵查卷第三三至三六頁、三八至四一頁、四三
      頁、四四頁、本院九十五年四月二十日審判筆錄），並有
      贓物認領保管單四紙、贓物照片四張附卷及鑿子一把扣案
      足憑。
    (二)又於九十四年十一月二十八日下午五時十分許，被告辛○○駕駛懸掛車牌號碼二Ｔ—七八三八號自用小客車載被告
      戊○○，行經桃園縣龜山鄉○○街五一號停車場處時，為
      警盤查而當場在車內查獲附表編號二被害人壬○○失竊之
      隨身碟一個，隨後被告二人帶同警方至該停車場旁草叢起
      獲附表編號一至四號所示被害人失竊之部分財物等情，均
      據被告二人於警詢中供述明確。從而，如查獲之贓物非被
      告二人所竊，則被告二人何以知悉查獲處附近草叢旁有贓
      物而帶同警員起獲？況被告二人於警詢中均供述：竊得之
      財物由被告戊○○持至臺北縣中興橋下二手市場變賣等語
      ，益徵被告戊○○有為附表編號一所示犯行、及被告等有
      共同為附表編號二至四號所示之犯行，否則被告二人如何
      能杜撰供詞相同之情節。是被告二人均辯稱未為上揭竊盜
      犯行云云，委不足採。
    (三)再被告辛○○有於附表編號五至八號所示時、地之連續竊
      盜、毀損犯行，核與另案被告楊文郎於警詢中之供述大致
      相符（附本院卷），並有證人即被害人沈益山、崔少華、
      宋國偉於警詢中指訴有於附表編號五至七號所示時、地車
      內財物遭竊、及證人即被害人余福壽於警詢中指訴有於附
      表編號八號所示時、地車輛左後方車窗被敲破、車內財物
      遭竊等語相符（均附本院卷），並有贓物認領保管單三紙
      附卷（附本院卷）足憑，是被告辛○○上開自白與事實相
      符，足以採信。
    綜上所述，被告等所辯均非可採，本件事證已臻明確，被告
    等犯行均堪認定。
三、核被告戊○○於附表編號一至四號之所為，係犯刑法第三百
    二十一條第一項第三款攜帶兇器竊盜罪；被告辛○○於附表
    編號二至四號之所為，係犯刑法第三百二十一條第一項第三
    款攜帶兇器竊盜罪、於附表編號五至七號之所為，係犯刑法
    第三百二十條第一項普通竊盜罪、及於附表編號八號之所為
    ，係犯刑法第三百二十條第一項普通竊盜罪、同法第三百五
    十四條毀損罪。被告戊○○、辛○○於附表編號二至四號之
    攜帶兇器竊盜犯行、被告辛○○與另案被告楊文郎於附表編
    號七號之竊盜犯行、及附表編號八號之竊盜犯行、毀損犯行
    間，分別有犯意聯絡及行為分擔，就各該次犯行均成立共同
    正犯。又按刑法上之幫助犯，固以幫助他人犯罪之意思而參
    與犯罪構成要件以外之行為而成立，惟所謂以幫助他人犯罪
    之意思而參與者，指其參與之原因，僅在助成他人犯罪之實
    現者而言，倘以合同之意思而參加犯罪，即係以自己犯罪之
    意思而參與，縱其所參與者為犯罪構成要件以外之行為，仍
    屬共同正犯，又所謂參與犯罪構成要件以外之行為者，指其
    所參與者非直接構成某種犯罪事實之內容，而僅係助成其犯
    罪事實實現之行為而言，苟已參與構成某種犯罪事實之一部
    ，即屬分擔實施犯罪之行為，雖僅以幫助他人犯罪之意思而
    參與，亦仍屬共同正犯（最高法院二十七年度上字第一三三
    三號判例意旨可資參照）。查被告辛○○明知被告戊○○係
    要前往本件附表編號二至四號所示地點行竊，猶駕車搭載被
    告戊○○到達目的地，使被告戊○○得以於行竊得手後再由
    被告辛○○載離現場，被告辛○○每次並可分得一千元，可
    知被告辛○○顯係以自己犯罪之意思而參與竊盜犯行甚明，
    仍屬共同正犯，公訴人以被告辛○○於附表編號三、四號所
    示犯行應論以幫助犯，容有誤認。被告戊○○先後四次攜帶
    兇器竊盜犯行、被告辛○○先後三次攜帶兇器竊盜犯行、四
    次普通竊盜犯行，均時間緊接，所犯均係基本構成要件相同
    之罪，顯均係基於概括犯意為之，均為連續犯，均應從情節
    較重之攜帶兇器竊盜一罪論，並均加重其刑。又檢察官雖僅
    就被告戊○○於附表編號一、三、四號之竊盜部分、就被告
    辛○○於附表編號三、四號之竊盜部分提起公訴，惟被告戊○○於附表編號二號之竊盜部分及被告辛○○於附表編號二
    號、五至七號所示竊盜部分、附表編號八所示之竊盜及毀損
    部分，與前揭業經起訴之部分有連續犯及牽連犯之裁判上一
    罪之關係，為起訴效力所及，基於審判不可分之關係，本院
    自應併予審究，一併敘明。再被告辛○○所犯附表編號八之
    毀損犯行、竊盜犯行間，有方法結果之牽連關係，應依刑法
    第五十五條之規定，從較重之竊盜罪處斷。被告戊○○於九
    十三年間因犯竊盜案件，經臺灣板橋地方法院於九十四年一
    月六日以九十三年度簡字第五八七八號簡易判決判處有期徒
    刑六月，而於九十四年二月十四日確定，後於九十四年六月
    八日易科罰金執行完畢等情，有臺灣高等法院被告前案紀錄
    表一份在卷可考，其於前案執行完畢五年內，再犯本件有期
    徒刑以上之罪，為累犯，應依法加重其刑，並遞加重之。爰
    審酌被告等正值青壯，不思正當營生，竟圖謀不勞而獲，多
    次竊取他人財物，犯罪情節非輕，犯後又飾詞圖卸，難認已
    有悔意等一切情狀，分別量處如主文所示之刑。扣案之鑿子
    一把，被告戊○○供承為其所有供竊盜所用之物（見本院九
    十四年度聲羈字第九Ｏ四號刑事卷第十四頁、十三至十六頁
    ），核與共犯辛○○迭於警詢、偵查迄本院審理時供述相符
    ，爰依刑法第三十八條第一項第二款規定沒收。
四、公訴意旨另以：被告辛○○駕駛懸掛車牌號碼二Ｔ—七八三
    八號自用小客車載被告戊○○前往附表編號一號所示地點後
    ，推由被告戊○○下車持所有可供兇器使用之鑿子一支竊取
    附表編號一號所示財物，而於得手後，被告辛○○即駕駛上
    揭車輛搭載被告戊○○離去，並分得一千元，因認被告辛○○此部分共同涉犯刑法第三百二十一條第一項第三款攜帶兇
    器竊盜罪嫌云云。惟按「犯罪事實應依證據認定之，無證據
    不得認定犯罪事實。」，刑事訴訟法第一百五十四條第二項
    定有明文。訊據被告辛○○堅決否認此部分犯行，並辯稱：
    附表編號一號所示時間是伊第一次駕車載被告戊○○至長庚
    醫院附近停車場，伊並不知道被告戊○○是要去偷東西等語
    。按公訴人認被告涉有此部分犯行，無非以被告自白、共犯
    戊○○之供述、被害人丁○○之指述、贓物認領保管單及扣
    案之鑿子一把等為其論據。經查，被告辛○○於警詢、偵查
    中雖自白有駕車載戊○○去長庚醫院停車場附近行竊五次等
    語，惟共犯戊○○於警詢、偵查中供稱被告辛○○有駕車載
    其去長庚醫院停車場附近行竊五次，但伊不確定第一次是何
    時等語，是由被告之自白以觀，並無具體之時、地可資比較
    查證被告第一次係何時駕車載共犯戊○○去行竊。又共犯戊○○於警詢中供述：「起先一次他（指被告辛○○）不知道
    ，後面他知道是載我去長庚醫院停車場行竊。」等語（見上
    揭偵查卷第十九頁），復於偵查中供述：「‧‧‧‧他（指
    被告辛○○）之前不知道我要偷，後來知道‧‧‧」等語（
    見上揭偵查卷第七四頁），核與被告辛○○所辯相符，是被
    告辛○○辯稱：附表編號一號所示時間是伊第一次駕車載被
    告戊○○至長庚醫院附近停車場，伊並不知道被告戊○○是
    要去偷東西等語，尚足採信。至被害人丁○○之指述、贓物
    認領保管單及扣案之鑿子一把僅能證明被害人丁○○車內財
    物遭竊之事實，並不足以證明被告辛○○於附表編號一號所
    示時、地與戊○○間有竊盜之犯意聯絡及行為分擔。此外，
    本院復查無其他積極證據證明被告確有公訴人所指此部分竊
    盜之犯行，自屬不能證明被告此部分之犯罪。惟因公訴人認
    被告此部分之犯行與上開經本院論罪科刑部分間，有連續犯
    之裁判上一罪關係，爰不另為無罪之諭知，附此敘明。
據上論斷，應依刑事訴訟法第二百九十九條第一項前段，刑法第
二十八條、第五十六條、第三百二十一條第一項第三款、第四十
七條、第三百五十四條、第五十五條、第三十八條第一項第二款
，罰金罰鍰提高標準條例第一條前段，判決如主文。
本案經檢察官李允煉到庭執行職務。
中    華    民    國    95    年    6     月    30    日
                  刑事第一庭  審判長法  官  曾淑華
                                    法  官  王耀興
                                    法  官  黃梅淑
以上正本證明與原本無異。
如不服本判決，應於判決送達後10日內向本院提出上訴狀（應附
繕本），上訴於臺灣高等法院。
                                    書記官  魏里安
中    華    民    國    95    年    6     月    30    日
附錄本案論罪科刑法條：
中華民國刑法第321 條第1 項規定：
犯竊盜罪而有左列情形之一者，處 6 月以上、 5 年以下有期徒
刑：
一  於夜間侵入住宅或有人居住之建築物、船艦或隱匿其內而犯
之者。
二  毀越門扇、牆垣或其他安全設備而犯之者。
三  攜帶兇器而犯之者。
四  結夥三人以上而犯之者。
五  乘火災、水災或其他災害之際而犯之者。
六  在車站或埠頭而犯之者。
中華民國刑法第354 條規定：
毀棄、損壞前二條以外之他人之物或致令不堪用，足以生損害於
公眾或他人者，處2 年以下有期徒刑、拘役或5 百元以下罰金。
 附表
┌──┬───┬────┬──────┬─────────┬─────────┐
│編號│行為人│時    間│犯罪地點及被│竊盜方法及竊得財物│所犯法條          │
│    │      │        │害人        │                  │                  │
├──┼───┼────┼──────┼─────────┼─────────┤
│１  │戊○○│94年11月│桃園縣龜山鄉│不知情辛○○駕駛懸│刑法第321 條第1 項│
│    │      │21日上午│復興街5 號長│掛車牌號碼2T－7838│第3 款攜帶兇器之加│
│    │      │09時30分│庚醫院停車場│號（原車號為DN－37│重竊盜罪          │
│    │      │許發現遭│內          │26 號） 自用小客車│                  │
│    │      │竊      │丁○○      │搭載戊○○至桃園縣│                  │
│    │      │        │            │龜山鄉○○街5 號長│                  │
│    │      │        │            │庚醫院停車場內，蔡│                  │
│    │      │        │            │昌學在車上等候，由│                  │
│    │      │        │            │戊○○持客觀上足以│                  │
│    │      │        │            │對人之生命、身體、│                  │
│    │      │        │            │安全造成威脅之鑿子│                  │
│    │      │        │            │1 把，以該鑿子敲破│                  │
│    │      │        │            │停放在該停車場內林│                  │
│    │      │        │            │俊宏所有之車號8063│                  │
│    │      │        │            │－DC 號 自用小客車│                  │
│    │      │        │            │右側車窗玻璃（毀損│                  │
│    │      │        │            │部分未據告訴），竊│                  │
│    │      │        │            │取車內丁○○所有之│                  │
│    │      │        │            │身分證、駕照、8063│                  │
│    │      │        │            │－DC號車輛行照、中│                  │
│    │      │        │            │國信託銀行信用卡（│                  │
│    │      │        │            │卡號00000000000000│                  │
│    │      │        │            │71）及富邦銀行信用│                  │
│    │      │        │            │卡（卡號0000000000│                  │
│    │      │        │            │124805）各一張得手│                  │
│    │      │        │            │後，乘坐辛○○駕駛│                  │
│    │      │        │            │之上揭車輛離去    │                  │
├──┼───┼────┼──────┼─────────┼─────────┤
│２  │戊○○│94年11月│桃園縣龜山鄉│辛○○駕駛懸掛車牌│刑法第321 條第1 項│
│    │辛○○│25日上午│復興街51號長│號碼2T－7838號（原│第3 款攜帶兇器之加│
│    │      │11時30分│庚醫院公有停│車號為DN－3726號）│重竊盜罪          │
│    │      │許發現遭│車場旁      │自用小客車搭載翁水│                  │
│    │      │竊      │壬○○      │影至桃園縣龜山鄉復│                  │
│    │      │        │            │興街51號長庚醫院公│                  │
│    │      │        │            │有停車場旁，辛○○│                  │
│    │      │        │            │在車上等候，由翁水│                  │
│    │      │        │            │影持客觀上足以對人│                  │
│    │      │        │            │之生命、身體、安全│                  │
│    │      │        │            │造成威脅之鑿子1 把│                  │
│    │      │        │            │，以該鑿子敲破停放│                  │
│    │      │        │            │在該停車場內壬○○│                  │
│    │      │        │            │所有之車號U3－6678│                  │
│    │      │        │            │號自用小客車左後車│                  │
│    │      │        │            │窗毀損部分未據告訴│                  │
│    │      │        │            │），竊取車內壬○○│                  │
│    │      │        │            │所有之筆記型電腦1 │                  │
│    │      │        │            │台、隨身碟1 個、台│                  │
│    │      │        │            │塑加油卡1 枚、富邦│                  │
│    │      │        │            │銀行金融卡1 枚，得│                  │
│    │      │        │            │手後乘坐辛○○駕駛│                  │
│    │      │        │            │之上揭車輛離去    │                  │
├──┼───┼────┼──────┼─────────┼─────────┤
│３  │戊○○│94年11月│桃園縣龜山鄉│辛○○駕駛懸掛車牌│刑法第321 條第1 項│
│    │辛○○│26日上午│公西村文化一│號碼2T－7838號（原│第3 款攜帶兇器之加│
│    │      │11時30分│路與復興街街│車號為DN－3726號）│重竊盜罪          │
│    │      │許發現遭│口          │自用小客車搭載翁水│                  │
│    │      │竊      │甲○○      │影至桃園縣龜山鄉公│                  │
│    │      │        │            │西村文化一路與復興│                  │
│    │      │        │            │街街口，辛○○在車│                  │
│    │      │        │            │上等候，由戊○○持│                  │
│    │      │        │            │客觀上足以對人之生│                  │
│    │      │        │            │命、身體、安全造成│                  │
│    │      │        │            │威脅之鑿子1 把，以│                  │
│    │      │        │            │該鑿子敲破停放在該│                  │
│    │      │        │            │街口處甲○○所有之│                  │
│    │      │        │            │車號7469－DK號自用│                  │
│    │      │        │            │小客車右前側車窗玻│                  │
│    │      │        │            │璃（毀損部分未具告│                  │
│    │      │        │            │訴），竊取車內余思│                  │
│    │      │        │            │齊所有之DELL牌手提│                  │
│    │      │        │            │電腦1 部、音響CD換│                  │
│    │      │        │            │片箱、臺灣中小企銀│                  │
│    │      │        │            │金融卡、郵局金融卡│                  │
│    │      │        │            │（卡號000000000000│                  │
│    │      │        │            │24）各一張得手後，│                  │
│    │      │        │            │乘坐辛○○駕駛之上│                  │
│    │      │        │            │揭車輛離去        │                  │
├──┼───┼────┼──────┼─────────┼─────────┤
│４  │戊○○│94年11月│桃園縣龜山鄉│辛○○駕駛懸掛車牌│刑法第321 條第1 項│
│    │辛○○│28日上午│復興街5 號長│號碼2T－7838號（原│第3 款攜帶兇器之加│
│    │      │09時30分│庚醫院停車場│車號為DN－3726號）│重竊盜罪          │
│    │      │許發現遭│內          │自用小客車搭載翁水│                  │
│    │      │竊      │乙○○      │影至桃園縣龜山鄉復│                  │
│    │      │        │            │興街5 號長庚醫院停│                  │
│    │      │        │            │車場內，辛○○在車│                  │
│    │      │        │            │上等候，由戊○○持│                  │
│    │      │        │            │客觀上足以對人之生│                  │
│    │      │        │            │命、身體、安全造成│                  │
│    │      │        │            │威脅之鑿子1 把，以│                  │
│    │      │        │            │該鑿子敲破停放在該│                  │
│    │      │        │            │停車廠處乙○○所有│                  │
│    │      │        │            │之車號6981－KM號自│                  │
│    │      │        │            │用小貨車左後車窗玻│                  │
│    │      │        │            │璃（毀損部分未具告│                  │
│    │      │        │            │訴），竊取車內吳振│                  │
│    │      │        │            │榮所有之黑色公事包│                  │
│    │      │        │            │1 只（內有喬木傢俱│                  │
│    │      │        │            │筆記本1 本、喬木傢│                  │
│    │      │        │            │俱收支簿1 本、帳單│                  │
│    │      │        │            │數紙），得手後乘坐│                  │
│    │      │        │            │辛○○駕駛之上揭車│                  │
│    │      │        │            │輛離去            │                  │
├──┼───┼────┼──────┼─────────┼─────────┤
│５  │辛○○│95年01月│臺北市內湖區│不知情楊文郎駕駛楊│刑法第320 條第1 項│
│    │      │04日上午│陽光街321 巷│文來所有之車號2432│普通竊盜罪        │
│    │      │11時許發│內          │－KF號自用小客車搭│                  │
│    │      │現遭竊  │沈益山      │載辛○○至臺北市內│                  │
│    │      │        │            │湖區○○街321 巷內│                  │
│    │      │        │            │，楊文郎在車上等候│                  │
│    │      │        │            │，辛○○趁沈益山所│                  │
│    │      │        │            │有之車號HC－6121號│                  │
│    │      │        │            │自用小客車車窗玻璃│                  │
│    │      │        │            │未關上之際，竊取車│                  │
│    │      │        │            │內沈益山所有NOKIA6│                  │
│    │      │        │            │111 型行動電話一支│                  │
│    │      │        │            │，得手後乘坐楊文郎│                  │
│    │      │        │            │駕駛之上揭車輛離去│                  │
├──┼───┼────┼──────┼─────────┼─────────┤
│６  │辛○○│95年01月│桃園縣蘆竹鄉│不知情楊文郎駕駛楊│刑法第320 條第1 項│
│    │      │05日下午│錦溪路某處  │文來所有之車號2432│普通竊盜罪        │
│    │      │03時許發│崔少華      │－KF號自用小客車搭│                  │
│    │      │現遭竊  │            │載辛○○至桃園縣蘆│                  │
│    │      │        │            │竹鄉○○路某處，楊│                  │
│    │      │        │            │文郎在車上等候，蔡│                  │
│    │      │        │            │昌學趁崔少華所有之│                  │
│    │      │        │            │車號H3－4901號自用│                  │
│    │      │        │            │小客車車窗玻璃被敲│                  │
│    │      │        │            │破之際，竊取車內崔│                  │
│    │      │        │            │少華所有之PHS-A90 │                  │
│    │      │        │            │型動電話1 支、HITA│                  │
│    │      │        │            │CHI-DK2 3EA-60 型 │                  │
│    │      │        │            │行動硬碟1 台、筆記│                  │
│    │      │        │            │型電腦1 台得手後，│                  │
│    │      │        │            │乘坐楊文郎駕駛之上│                  │
│    │      │        │            │揭車輛離去        │                  │
├──┼───┼────┼──────┼─────────┼─────────┤
│７  │辛○○│95年01月│臺北市內湖區│楊文郎駕駛庚○○所│刑法第320 條第1 項│
│    │楊文郎│09日中午│民善街88號家│有之車號2432－KF號│普通竊盜罪        │
│    │      │12時    │樂福賣場第二│自用小客車搭載蔡昌│                  │
│    │      │        │平面停車場內│學至臺北市內湖區民│                  │
│    │      │        │宋國偉、吳穎│善街88號家樂福賣場│                  │
│    │      │        │杰          │第二平面停車場內，│                  │
│    │      │        │            │楊文郎在車上等候，│                  │
│    │      │        │            │由辛○○持地上石頭│                  │
│    │      │        │            │敲破宋國偉所有之車│                  │
│    │      │        │            │號0313－FE號自用小│                  │
│    │      │        │            │客車車窗玻璃（毀損│                  │
│    │      │        │            │部分未據告訴），竊│                  │
│    │      │        │            │取車內宋國偉所有之│                  │
│    │      │        │            │臺灣銀行存摺1 本、│                  │
│    │      │        │            │農民銀行存摺1 本、│                  │
│    │      │        │            │摩托羅拉手機電池1 │                  │
│    │      │        │            │個、港幣300 元、螺│                  │
│    │      │        │            │絲起子2 把、筆記型│                  │
│    │      │        │            │電腦2 台及吳穎杰所│                  │
│    │      │        │            │有之汽車鑰匙1 支、│                  │
│    │      │        │            │Pclub 隨身碟1 個、│                  │
│    │      │        │            │螺絲起子1 把，得手│                  │
│    │      │        │            │後乘坐楊文郎駕駛之│                  │
│    │      │        │            │上揭車輛離去      │                  │
├──┼───┼────┼──────┼─────────┼─────────┤
│８  │辛○○│95年01月│臺北市內湖區│楊文郎駕駛庚○○所│刑法第320 條第1 項│
│    │楊文郎│10日上午│民善路88號家│有之車號2432－KF號│普通竊盜罪、第354 │
│    │      │8許     │樂福賣場第二│自用小客車搭載蔡昌│條毀損罪          │
│    │      │        │平面停車場內│學至臺北市內湖區民│                  │
│    │      │        │余福壽      │善街88號家樂福賣場│                  │
│    │      │        │            │第二平面停車場內，│                  │
│    │      │        │            │楊文郎在車上等候，│                  │
│    │      │        │            │由辛○○持地上石頭│                  │
│    │      │        │            │敲破余福壽所有之車│                  │
│    │      │        │            │號P9－2610號自用小│                  │
│    │      │        │            │客車左後方車窗玻璃│                  │
│    │      │        │            │竊取車內余福壽所有│                  │
│    │      │        │            │之筆記型電腦Presar│                  │
│    │      │        │            │io X1000型1 台、數│                  │
│    │      │        │            │位相機Sony DSC-T9 │                  │
│    │      │        │            │型1 台，得手後乘坐│                  │
│    │      │        │            │楊文郎駕駛之上揭車│                  │
│    │      │        │            │輛離去            │                  │
└──┴───┴────┴──────┴─────────┴─────────┘


司法院資訊處製作；財團法人民間司法改革基金會備份。
